【裁判字號】    97,易,999
【裁判日期】    970918
【裁判案由】    恐嚇取財
【裁判全文】
臺灣彰化地方法院刑事判決               97年度易字第999號
公  訴  人  臺灣彰化地方法院檢察署檢察官
被      告  辛○○
            癸○○
            丙○○  原名李榮.
上列被告因恐嚇取財案件，經檢察官提起公訴（96年度偵字第
10729號、97年度偵字第1882號、第1883號），本院判決如下：
    主  文
辛○○幫助犯恐嚇取財罪，處有期徒刑月，如易科罰金，以新
臺幣壹仟元折算壹日。緩刑年。
癸○○幫助犯恐嚇取財罪，處有期徒刑月，如易科罰金，以新
臺幣壹仟元折算壹日。緩刑年。
丙○○幫助犯恐嚇取財罪，處有期徒刑伍月，如易科罰金，以新
臺幣壹仟元折算壹日。
    犯罪事實
一、辛○○、癸○○均明知任何人均可租用行動電話門號，且可
    知悉現今社會不法犯罪集團向被害人要索金錢所使用之聯絡
    電話門號，均是使用以他人名義租用之電話門號，藉以掩飾
    犯罪行為，而可預見如將其所租用之行動電話門號交予他人
    使用，極易被利用為與財產有關之犯罪工具，仍基於若其租
    用之行動電話門號遭他人利用作為遂行他人恐嚇取財之行為
    使用，亦不違背其本意之不確定幫助恐嚇取財故意，辛○○
    於民國96年5 月23日後之某日、在不詳地點，將其於96 年5
    月23日所租用行動電話門號0000000000號之易付卡，提供予
    真實姓名、年籍不詳之成年人使用。癸○○於96年7 月初某
    日、在不詳地點，將其於96年1 月26日所租用行動電話門號
    0000000000號之易付卡，提供予真實姓名、年籍不詳之成年
    人使用。
二、丙○○於可預見無故蒐集他人之存摺、帳戶使用者，將可能
    藉此收購之存摺、帳戶，自行或轉由他人遂行財產上犯罪目
    的之情況下，竟基於容任該結果發生亦不違背伊本意之不確
    定幫助恐嚇取財之犯意，於96年5 月24日後之某日、在不詳
    地點，將其於96年5 月24日開立之臺灣郵政股份有限公司嘉
    義埤子頭郵局（下稱埤子頭郵局）帳戶（帳號：0000000000
    0000號）之存摺、提款卡及密碼，提供予真實姓名、年籍不
    詳之成年男子。
三、嗣即有真實姓名、年籍不詳之犯罪集團成員，共同基於意圖
    為自己不法所有之犯意聯絡，將上開行動電話門號之易付卡
    及帳戶存摺、提款卡與密碼，交付予戊○○及陳進雄（另案
    起訴，由本院以96年度易字第1519、1614、1756號判處戊○○應執行有期徒刑4 年、陳進雄應執行有期徒刑2 年6 月）
    持以於如附表所示之時間，撥打渠等所取得之賽鴿腳環上之
    聯絡電話，恫嚇如附表所示之鴿主甲○○等人匯款以贖回賽
    鴿，並提出如丙○○等人頭帳戶之帳號供甲○○等人匯款使
    用，致其等鴿主因畏懼戊○○、陳進雄傷害其賽鴿而無法如
    期出賽，乃於附表所示之時間及地點，匯款入各該人頭帳戶
    。戊○○見恫嚇成功後，隨即通知陳進雄駕車搭載其前往各
    不特定地點之金融機構自動櫃員機，將丙○○等人頭帳戶內
    之款項提領一空，並與陳進雄朋分花用。嗣經甲○○等人報
    警處理而循線查獲上情。
四、案經臺灣彰化地方法院檢察署檢察官自動簽分偵查及彰化縣
    警察局移請臺灣彰化地方法院檢察署檢察官偵查後起訴。
    理    由
壹、證據能力：
    本案下揭全部卷證所涵括之供述證據及非供述證據，經本院
    依法踐行調查證據程序，公訴人及被告均不爭執各該證據之
    證據能力，且亦查無依法應排除其證據能力之情形，是後述
    所引用證據之證據能力均無疑義，合先敘明。
貳、認定犯罪事實所憑之證據及理由
一、訊據被告辛○○、癸○○、丙○○固不否認上揭行動電話門
    號、帳戶分別為其等所申辦、開立一情，惟均矢口否認有何
    幫助恐嚇取財之犯行。被告辛○○辯稱：伊之行動電話門號
    卡在申辦後約1 、2 星期即在臺南市某家撞球場遭竊，因為
    是預付卡，儲值金額用完後，如未再加值即無法再使用，是
    以伊發覺遭竊後並不以為意，亦未向電信公司辦理停用該門
    號卡之手續等語。被告癸○○辯稱：伊之行動電話（含門號
    卡）於96年7月初某日，借給真實姓名年籍不詳、自稱「丑
    ○○」之友人使用，詎「丑○○」在借用後即不知去向，亦
    未將行動電話還給伊，伊找不到「丑○○」，且也未想太多
    ，所以並沒有向電信公司辦理停用該門號卡之手續等語。被
    告丙○○辯稱：伊都將上開帳戶存摺及提款卡隨身攜帶，且
    密碼亦書於存摺上，而於96年7月10日左右，在嘉義市北門
    車站之小公園內遺失，伊有報警，但警方要伊自行登報作廢
    即可，是伊即於96年7月12日於聯合報刊登遺失作廢之廣告
    等語。
二、惟查：
（一）被告辛○○、癸○○及丙○○三人分別申設有上開易付卡
      門號及郵局帳戶一情，為被告辛○○、癸○○、丙○○三
      人分別坦承無誤，並有和信電訊股份有限公司97年7 月11
      日和信（企營）字第09720700 587號函所附使用者資料1
      紙在卷可查（見本院卷第42頁）、被告丙○○上開郵局帳
      戶之開戶申請人基本資料1 紙、客戶歷史交易清單1 份在
      卷可憑。又如附表所示之被害人甲○○等人，分別於如附
      表所示之時間，接獲以被告辛○○、癸○○所申設之行動
      電話門號撥打來之恐嚇電話，並於如附表所示之時間、地
      點，匯款入被告丙○○等人之帳戶，而遭另案被告戊○○
      、陳進雄提領殆盡之事實，業據證人即被害人甲○○等人
      於警詢時指述歷歷，核與證人即另案被告戊○○、陳進雄
      於警詢時陳述之情節相符，復有被害人之郵政國內匯款單
      5 紙、被告辛○○上揭門號與被害人子○○之0000000000
      號行動電話門號、寅○○之0000000000號行動電話門號、
      卯○○（起訴書誤載為蘇濬文）之0000000000號行動電話
      門號、陳熾能（即己○○之兄）之0000 000000號行動電
      話門號、丁○○之0000000000號行動電話門號雙向通聯調
      閱查詢單13紙、被告癸○○上揭門號與被害人甲○○之
      0000000000號行動電話門號、壬○○之0000000000號行動
      電話門號雙向通聯調閱查詢單8紙、被告丙○○上開郵局
      帳戶之客戶歷史交易清單1份及存摺對帳單2紙附卷可憑，
      足認上開被告辛○○等三人分別所有之行動電話門號及郵
      局帳戶確實為另案被告戊○○、陳進雄用以恐嚇被害人取
      財之事實，堪予認定。
（二）被告辛○○、癸○○、丙○○三人雖分別以前詞置辯，被
      告辛○○所提證人庚○○，復於本院審理時到庭結稱被告
      辛○○確實曾遺失包包，包包內好像有電話等語（見本院
      卷第122 頁背面），被告丙○○所提證人乙○○亦到庭結
      稱有聽說被告丙○○提及遺失皮包，皮包內有東西不見了
      等語（見本院卷第126 頁），被告丙○○並提出刊登遺失
      郵局存摺及提款卡文字之報紙廣告影本1 紙佐證。惟核：
      1.被告辛○○部分：上開證人庚○○之證述，僅足證明被
        告辛○○或有遺失過皮包，然該皮包之內容物為何、是
        否有本案之易付卡在該皮包，並無法由證人上開證述中
        獲得證實，是該證人所言，並無法據為有利被告之認定
        。且被告辛○○個人即申辦5 支行動電話門號，其中3
        支供其個人使用，另外2 支門號則遺失等情，為被告辛○○於警詢時自承不諱；又被告辛○○既已有3 支行動
        電話門號可供使用，為何又申辦上開門號作為預備使用
        ，被告辛○○對此則供稱：係因為伊當時使用之000000
        0000號行動電話到期無力繳納，故先買易付卡來打，伊
        經濟狀況自94或95年間離開旅行社後就不好云云（見本
        院卷第129 頁背面），由此顯見當時被告辛○○之所以
        購買易付卡使用，係因經濟欠佳，無力繳納電話月租費
        用，又需對外聯繫，因而購買，亦即當時會在如此經濟
        拮据之情況下付錢購買易付卡，欲使用該易付卡之急迫
        性應甚為顯明，否則電話月租費已無法繳納，如無迫切
        需要使用電話聯絡，又何需先行花費購買易付卡備而不
        用？然被告辛○○自稱本案之易付卡自購買時起迄所謂
        「遺失」時，期間為1 、2 星期，仍尚未使用過該易付
        卡云云（見彰化縣警察局彰警刑偵二字第09700 號警卷
        第1 頁背面及第2 頁、本院卷第129 頁），此舉殊與被
        告辛○○因經濟不佳迫於需要只得購買易付卡使用之情
        形不符，被告辛○○辯解容有矛盾，並不足取。況被告
        辛○○係於96年5 月23日購買該易付卡，與該犯罪集團
        利用該門號犯案之同年7 月9 日起，相距僅1 月餘，足
        見被告申辦該行動電話易付卡門號之目的，應係為將其
        所租用之上開易付卡門號提供予他人使用，足堪認定。
      2.被告癸○○部分：被告癸○○自陳該易付卡係借予友人
        「丑○○」，並提出所謂「丑○○」之資料（見臺灣彰
        化地方法院檢察署96年度偵字第10729 號卷第34頁），
        惟遍查符合被告癸○○所指年紀之「丑○○」，均經被
        告癸○○表示並非當時借用電話之人，且再依被告癸○○所提地址、電話等資料，亦查無「丑○○」之人，是
        否果有其人，顯有疑問；況被告癸○○另供稱：僅與該
        「丑○○」於借電話前1 、2 個月認識，因為剛認識，
        對方說有緊急事情要借，伊也不好意思拒絕，對方借約
        1 、2 小時，伊找對方拿電話時，對方就不見了，伊當
        時係將手機及易付卡一起借給對方云云（見本院卷第35
        頁、第130 頁背面）。則對方如因急用而借電話，何以
        借用長達1 、2 小時未還，且被告癸○○與對方並不熟
        稔，竟任由對方借用1 、2 小時，甚且，1 、2 小時後
        被告癸○○欲對方返還電話，對方已不知去向，被告癸○○竟未積極索討，亦未報警或停話（被告癸○○未報
        警，亦無停話，除據被告癸○○供明外，並有上開和信
        電訊股份有限公司函所附使用者資料1 紙可證）？茲被
        告癸○○對於警詢、偵訊及本院審理中所詢問之問題，
        均能理解陳述，此有警詢、偵訊及本院審判筆錄在卷可
        查，被告癸○○顯為有相當智識及社會經驗之人，應有
        能力向電信公司或警察單位申報停話或報案；另任何人
        均可向電信公司租用行動電話門號使用，無須使用由他
        人申請之行動門號之必要，對方向被告癸○○借用後即
        未再返還，且不知去向、無法聯絡，則該人未將電話返
        還被告癸○○而予以持用顯有其他目的，否則該人大可
        以自己名義申辦易付卡，何須佔用被告癸○○手機及易
        付卡不還？尤其近年因犯罪集團猖獗，政府及報章傳播
        媒體亦一再宣導犯罪集團之不法手段，均以蒐購他人名
        義之行動電話門號，對被害人要索金錢，以躲避警方追
        查。一般通常知識經驗之人，均知行動電話門號若遺失
        或遭竊，應立即向電信公司辦理停話或向警方報案，以
        防遭受不法集團冒用該晶片卡作為犯罪工具，而被告癸○○既未作任何停話或向警報案等防範措施，是被告癸○○對於該人可能將借得之易付卡持以作為不法目的使
        用，顯有預見之可能，故被告癸○○所辯，亦不足為取
        。
      3.被告丙○○部分：上開證人乙○○之證述，僅足證明曾
        聽聞被告丙○○提及有遺失過皮包，然是否確有丙○○
        皮包遺失之事實、及該皮包內有無本案之郵局存摺、提
        款卡等物，因非證人乙○○親見親聞之事，自無從得以
        確認，是該證人所言，並無法據為有利被告之認定。又
        被告丙○○之所以開立此帳戶，據其供稱：係因伊在賣
        車，想說如果有賺錢可以存進去云云（見本院卷第131
        頁），惟被告丙○○除在開戶當日即96年5 月24日存款
        新台幣（下同）100 元之外，僅在96年6 月4 日核發晶
        片卡（即提款卡）當日以現金提款方式提領50元，之後
        迨96年7 月初開始有不明匯款出現前，帳戶僅有上開2
        次存提款進出，帳戶內僅有50元，此情有上揭客戶歷史
        交易清單1 份在卷可查，是以自開戶起將近一個半月時
        間，除曾提領50元外，該帳戶幾乎未曾使用、亦無任何
        款項進出，則被告丙○○開立該郵局帳戶是否果為存入
        賣車所得價款，顯有疑問。再查，被告丙○○供稱係因
        將該存摺及提款卡放入皮包隨身攜帶，皮包遺失以致連
        同其內之存摺、提款卡一起遺失云云，然被告丙○○另
        指稱身分證因未隨身攜帶，故並未遺失云云（見本院卷
        第130 頁），衡之被告丙○○隨身攜帶該僅有50元存款
        之郵局存摺及提款卡，卻未隨身攜帶更為重要之身份證
        ，已與常情有所相違；且該郵局帳戶於97年7 月9 日、
        10日已經另案被告戊○○、陳進雄作為犯罪使用，而有
        多筆被害人匯款，被告丙○○所有之該郵局存摺及提款
        卡顯然在96年7 月9 日之前即已不在自己持有中，被告
        丙○○既認為該郵局存摺及提款卡甚為重要而應隨身攜
        帶，一遺失顯然得立即發覺，則何以於遺失後卻未立即
        報警及向郵局掛失，反遲於96年7 月11日才向郵局掛失
        補副（上開被告丙○○之郵局帳戶於97年7 月11日係經
        丙○○親往郵局掛失補副一情，除有上開客戶歷史交易
        清單足稽外，並據被告丙○○供認屬實--見本院卷第12
        7 頁）？另被告丙○○雖有於報紙刊登「遺失郵局存摺
        提款卡退伍令舊機車駕照Ｚ000000000作廢李榮華（為被
        告丙○○更名前之原名）」文字之廣告，有該報紙影本
        附卷足核，惟該廣告係於96年7 月12日刊登，有報紙收
        據1 紙在卷為證（見同上檢察署96年偵字第10 729號第
        14頁），已在被告丙○○上開前往郵局掛失補副之後，
        何以被告丙○○於已補發存摺後翌日方登報指稱遺失存
        摺、提款卡及其他證件？則被告丙○○是否補發存摺後
        方遺失補發之存摺、提款卡及其餘證件，似不無疑問，
        顯與被告丙○○原先辯稱係原始之存摺、提款卡及證件
        一同遺失而登報云云有所出入。以被告丙○○登報及掛
        失補副之時機看來，除徵被告丙○○上開辯稱存摺、提
        款卡及證件一起遺失之虛妄外，亦彰顯被告丙○○之欲
        蓋彌彰。參諸被告丙○○前揭郵局帳戶甫於96年5 月24
        日申設，且帳戶自領得晶片卡之時起即未有進出款項，
        迨96年7 月初則已為另案被告戊○○、陳進雄之犯罪成
        員所使用，復未於上開不法人員使用期間為掛失，適足
        顯被告丙○○欲使取得該帳戶之犯罪成員順利使用帳戶
        之意圖，再以之與犯罪成員使用人頭帳戶之手法參互以
        觀，如非被告自行提供存摺、提款卡等物，亦即犯罪成
        員如非確定人頭帳戶使用無虞，斷無取得不明來源之人
        頭帳戶後即將如此多筆之犯罪所得匯入該帳戶，而負擔
        可能遭帳戶所有人掛失止付、甚至報警，以致帳戶被凍
        結無法提領犯罪所得之風險。至於被告丙○○嗣後雖於
        96年7 月12日前往郵局掛失補副，然犯罪成員利用人頭
        帳戶，因慮及被害人即刻報案後，該人頭帳戶即會遭列
        為警示帳戶，同樣帳戶被凍結無法提領犯罪所得，故均
        短暫使用一段期間、甚或數日而已，執此之故，蒐集帳
        戶者向提供帳戶之人言明僅使用一段時間，並告知於何
        時得前往掛失甚至報警，以使提供者躲避刑責，日後不
        致因欲提供者畏懼檢警追緝、刑責加身而再無貨源，因
        而有此教戰手冊，已是坊間常用手法，是上開被告丙○○掛失補副恰好於多數被害人匯款後、犯罪成員戊○○
        、陳進雄已大部分提領罄盡之時，自有蹊蹺，適可認帳
        戶存摺、提款卡係被告提供予他人使用，而非不慎遺失
        之事實，被告丙○○所辯，殊不可採。
三、另按刑法第13條所稱之故意本有直接故意（確定故意）與間
    接故意（不確定故意）之別，條文中「行為人對於構成犯罪
    之事實，明知並有意使其發生者」為直接故意，至於「行為
    人對於構成犯罪之事實，預見其發生而其發生並不違背其本
    意者」則屬間接故意；又間接故意與有認識的過失（又稱疏
    虞過失）之區別，在於二者對構成犯罪之事實雖均預見其能
    發生，但前者對其發生並不違背其本意，後者則確信其不發
    生。
（一）現今電話通訊技術發達，且已十分普及，一般人至電信公
      司申辦電話門號使用，係極為方便容易且迅速之事，苟有
      使用電話門號之正當用途，自以使用其本人名義或可信賴
      親友之名義申請門號，最為便利安全，且可避免門號名義
      人反悔，將電話門號辦理停話，造成使用上之困擾與不便
      ，故苟非具意圖以他人電話門號從事不法用途，並藉以逃
      避查緝，自無向無相當信任關係之陌生人取得電話門號之
      理。是依一般人通常之知識、經驗，均應知不詳姓名之人
      要求提供電話門號，係欲藉該電話門號隱匿其真實身分，
      被告辛○○、癸○○均係具社會經驗之成年人，衡情應對
      於該易付卡之是否合法使用一節，當有合理之懷疑。是被
      告辛○○、癸○○應可預見將行動電話門號提供他人使用
      將幫助他人實施犯罪，仍將之交付予不詳姓名年籍之成年
      人使用，顯預見縱有人以其行動電話門號向社會大眾恐嚇
      取財，避免遭查獲，亦不違背其本意至明。
（二）金融機構帳戶之申請亦甚為簡易方便，如係基於正當用途
      而有使用帳戶之必要，通常需用人得以自己名義申請辦理
      即可，本無假手他人之必要。向被告丙○○取得郵局帳戶
      之人若非將被告丙○○提供之帳戶作為犯罪所得存提進出
      及其他不法之用途，豈須向被告丙○○收取帳戶以供使用
      ？又被告丙○○率將自己所有帳戶交予他人使用，衡之常
      情，就一般具有相當社會經驗之人而言，當可輕易預見對
      方收取帳戶係供作非法使用。再者，蒐集他人帳戶作為被
      害人匯入款項之交易媒介，用以隱匿真正犯罪者身分及資
      金流向之犯罪模式，多係用於俗稱擄鴿或擄車勒贖、恐嚇
      取財或詐欺犯罪，此乃近來一般使用人頭帳戶常見之非法
      利用類型，復經大眾傳播媒體再三披露，被告丙○○亦無
      從諉為不知。則被告丙○○提供上開帳戶存摺等物與他人
      後，嗣經用於恐嚇取財之不法用途，此一犯罪手法仍未逸
      脫於被告丙○○幫助他人犯罪意思之外，即屬被告丙○○
      所預見，足徵前揭犯罪行為自仍不違其本意，被告丙○○
      應具有幫助他人恐嚇取財犯罪之間接故意。
四、綜上所陳，本案事證已臻明確，被告犯行均至堪認定，應依
    法論科。
、論罪科刑理由
一、查被告辛○○、癸○○、丙○○分別交付易付卡、存摺、提
    款卡及密碼予他人使用，雖未參與上開恐嚇取財犯罪之構成
    要件行為，然伊等顯係以幫助他人犯罪之意思，實施恐嚇取
    財構成要件以外之行為；又另案被告戊○○、陳進雄雖對不
    同之被害人為恐嚇取財行為，然被告三人既分別僅有一次提
    供上開易付卡、或存摺等物之行為，自僅分別論以一幫助行
    為。是核被告所為，係犯刑法第30條第1 項前段、第346 條
    第1 項之幫助恐嚇取財罪。
二、被告幫助他人實施恐嚇取財罪，應依刑法第30條第2 項之規
    定，按恐嚇取財正犯之刑減輕之。
三、爰審酌被告辛○○、癸○○、丙○○分別提供易付卡、帳戶
    存摺、提款卡及密碼予他人犯罪使用，伊等明知目前社會上
    以各種方式要索財物之惡質歪風猖獗，令人防不勝防，復加
    以犯罪者多借用人頭行動電話門號晶片卡、人頭帳戶致檢警
    追緝困難，犯罪事件層出不窮，手法日益翻新，竟甘願淪為
    提供自己之易付卡、帳戶，以供他人逃避犯罪之查緝，嚴重
    破壞社會治安，助長犯罪歪風，並造成被害人之損失及伊等
    之犯罪動機、目的、手段、犯罪後仍否認犯行，圖脫卸責，
    惡性非輕，並造成有限司法資源之浪費等一切情狀，分別量
    處如主文所示之刑，並諭知易科罰金之折算標準。又查被告
    三人之犯罪時間，均係在96年4 月24日以後，不合於中華民
    國九十六年罪犯減刑條例減刑之規定，故不予減刑，附此敘
    明。
四、被告辛○○雖於84年間，因重利案件，經法院判處有期徒刑
    4 月確定，於85年4 月15日易科罰金執行完畢，惟之後即未
    曾經法院判處罪刑；被告癸○○則未曾有前科紀錄，有臺灣
    高等法院被告前案紀錄表附卷可按，是被告辛○○於本件犯
    罪前，5 年以內未再受有期徒刑以上刑之宣告，被告癸○○
    前未曾受有期徒刑以上刑之宣告，其等因一時失慮，致犯本
    罪，本院認其等經此次科刑教訓後，當益知警惕，應無再犯
    之虞，因認其等所受宣告之刑，均以暫不執行為適當，爰併
    予宣告緩刑3 年，以勵自新。
肆、應適用法條
一、刑事訴訟法第299條第1項前段。
二、刑法第30條第1項前段、第2項、第346條第1項、第41條第1
    項前段、第74條第1項第1款、第2款。
三、刑法施行法第1 條之1 第1 項、第2 項前段。
本案經檢察官張聖傳到庭執行職務。
中    華    民    國    97    年    9     月    18    日
                  刑事第五庭    審判長法  官  周淡怡
                                      法  官  周莉菁
                                      法  官  蔡家瑜
以上正本證明與原本無異。
如不服本判決，應於判決送達後10日內，向本院提出上訴書狀，
上訴書狀應「敘述具體上訴理由」，並按他造當事人之人數附繕
本。「切勿逕送上級法院」。
告訴人或被害人對於判決如有不服具備理由請求檢察官上訴者，
其上訴期間之計算係以檢察官收受判決正本之日期為準。
中    華    民    國    97    年    9     月    18    日
                                      書記官  劉玫金
附錄本案論罪科刑法條全文：
中華民國刑法第30條
幫助他人實行犯罪行為者，為幫助犯。雖他人不知幫助之情者，亦同。
幫助犯之處罰，得按正犯之刑減輕之。
第346條第1項
意圖為自己或第三人不法之所有，以恐嚇使人將本人或第三人之
物交付者，處6月以上5年以下有期徒刑，得併科1千元以下罰金
。
附表：
┌──┬────┬───┬────┬────┬────┬─────┐
│編號│撥打恐嚇│被害人│匯款時間│人頭帳戶│匯款金額│使用之行動│
│    │電話時間│      │及地點  │        │        │電話門號  │
├──┼────┼───┼────┼────┼────┼─────┤
│ １ │96年 7月│甲○○│96年 7月│陳佩姍／│1800元  │0000000000│
│    │12日15時│      │12日15時│台灣郵政│        │癸○○申設│
│    │35分    │      │50分許／│00000000│        │          │
│    │        │      │彰化縣彰│206195號│        │          │
│    │        │      │化市    │帳戶    │        │          │
├──┼────┼───┼────┼────┼────┼─────┤
│ ２ │96年 7月│子○○│96年 7月│李榮華／│2300元  │0000000000│
│    │10日11時│      │10日13時│台灣郵政│        │辛○○申設│
│    │45分    │      │20分許／│00000000│        │          │
│    │        │      │彰化縣花│164025號│        │          │
│    │        │      │壇鄉    │帳戶    │        │          │
├──┼────┼───┼────┼────┼────┼─────┤
│ ３ │96年7月9│寅○○│96年7月9│李榮華／│3,500元 │0000000000│
│    │日 9時許│      │日 9時50│台灣郵政│        │辛○○申設│
│    │        │      │分許／彰│00000000│        │          │
│    │        │      │化縣和美│164025號│        │          │
│    │        │      │鎮      │帳戶    │        │          │
├──┼────┼───┼────┼────┼────┼─────┤
│ ４ │96年7月9│卯○○│96年7月9│李榮華／│2,000元 │0000000000│
│    │日      │（起訴│日9時1分│台灣郵政│        │辛○○申設│
│    │        │書誤載│許／彰化│00000000│        │          │
│    │        │為蘇濬│縣彰化市│164025號│        │          │
│    │        │文）  │        │帳戶    │        │          │
├──┼────┼───┼────┼────┼────┼─────┤
│ ５ │96年7月9│己○○│96年7月9│李榮華／│2,000元 │0000000000│
│    │日 9時許│      │日 9時54│台灣郵政│        │辛○○申設│
│    │        │      │許／分彰│00000000│        │          │
│    │        │      │化縣彰化│164025號│        │          │
│    │        │      │市      │帳戶    │        │          │
├──┼────┼───┼────┼────┼────┼─────┤
│ ６ │96年7月9│丁○○│96年7月9│李榮華／│2,000元 │0000000000│
│    │日 9時許│      │日10時10│台灣郵政│        │辛○○申設│
│    │        │      │分許／彰│00000000│        │          │
│    │        │      │化縣彰化│164025號│        │          │
│    │        │      │市      │帳戶    │        │          │
├──┼────┼───┼────┼────┼────┼─────┤
│ ７ │96年 7月│壬○○│96年 7月│李榮華／│3,0000元│0000000000│
│    │11日12時│      │11日15時│台灣郵政│        │癸○○申設│
│    │許      │      │27分許／│00000000│        │          │
│    │        │      │雲林縣斗│164025號│        │          │
│    │        │      │南鎮    │帳戶    │        │          │
└──┴────┴───┴────┴────┴────┴─────┘


司法院資訊處製作；財團法人民間司法改革基金會備份。
